# 年审对于税方面是否不需要太关注

提问人：amy_ou 时间：2011-11-15 18:15:26
审计某公司，发现其企业所得税、营业税等计提数与测算数不一致，缴纳数也不是按计提数支付，个税方面也有一些补贴未缴纳个税，由于是做年审对税方面是否不需要太关注和披露？

回答人：chenyiwei
税务相关项目也是财务报表的组成部分，对于审计中发现的与税相关的会计差错，也应当与其他错报一起归集，并评价其对财务报表整体实现公允列报的影响程度。 以前某些审计规程要求对税金不考虑重要性，错报无论金额大小一律调整，这似乎也过于紧了，毕竟财务报表审计的目标是对被审计财务报表的公允性、合法性发表意见，而税只是财务报表的一个组成部分（对不同企业的影响程度不同）。同时，也不能走向另外一个极端，即对涉税错报完全不关注、不建议调整。事实上涉税错报同样可能影响到报表公允列报的实现。